【裁判字號】    94,再,6
【裁判日期】    950428
【裁判案由】    地價稅
【裁判全文】
臺北高等行政法院裁定
                                     94年度再字第00006號
再審原告    甲○○
            丙○○
            丁○○
            戊○○
            乙○○
再審被告    新竹縣稅捐稽徵處
代表人      己○○（處長）
上列當事人間因地價稅事件再審原告對最高行政法院中華民國93
年12月30日93年度判字第1710號確定判決，提起再審之訴，關於
再審原告主張行政訴訟法第 273條第1項第1款、第5款、第6款之
再審事由部份，本院裁定如下：
    主  文
本件關於再審原告主張行政訴訟法第273條第1項第1款、第5款、
第6款之再審事由部份，移送最高行政法院。
    理  由
一、事實概要：緣再審原告乙○○、丙○○等公同共有坐落新竹
    縣竹北市○○段 724號、竹東鎮○○○段28地號等16筆土地
    ，經被告核定民國（下同）85年地價稅新臺幣（下同）449,
    992 元，86 年地價稅452,952元，原告等不服，申請復查，
    未獲變更，提起訴願、再訴願，亦遭決定駁回，再審原告乙
    ○○、丙○○等 2人仍不服，向本院提起行政訴訟，經本院
    以 92年7月9日91年訴字第407號判決駁回，再審原告乙○○
    、丙○○等 2人復向最高行政法院提起上訴，再審原告甲○
    ○參加訴訟，經最高行政法院93年12月30日93年度判字第17
    10號判決駁回上訴而告確定。嗣再審原告甲○○等 5人以本
    件具有行政訴訟法第 273條第1項第1款、第5款、第6款及第
    11款、第13款、第14款之再審事由，向本院提起再審之訴（
    再審原告主張本件有行政訴訟法第273條第1項第11款、第13
    款、第14款之再審事由部份，由本院另以判決駁回之）。
二、按「再審之訴專屬為判決之原行政法院管轄。」「對於審級
    不同之行政法院就同一事件所為之判決提起再審之訴者，由
    最高行政法院合併管轄之。」「對於最高行政法院之判決，
    本於第273條第1項第9款至第14款事由聲明不服者，雖有前2
    項之情形，仍專屬原高等行政法院管轄。」行政訴訟法第27
    5條第1、2、3項分別定有明文。次按「民事訴訟法…第28條
    …之規定，於本節準用之。」「訴訟之全部或一部，法院認
    為無管轄權者，依原告聲請或依職權以裁定移送於其管轄法
    院。」亦分別為行政訴訟法第18條及民事訴訟法第28條第 1
    項所明定。
三、查再審原告就本件地價稅之行政爭訟事件，經本院於92年 7
    月9日以91年訴字第407號判決駁回，其復向最高行政法院提
    起上訴，經最高行政法院於93年12月30日以93年度判字第17
    10號判決駁回上訴而告確定；再審原告以本件具有行政訴訟
    法第273條第1項第1款、第5款、第6款之再審事由，聲明不
    服，向本院提起再審之訴，依前揭行政訴訟法第275條第2項
    規定，此部份應由最高行政法院合併管轄之。爰依職權移送
    於有管轄權之最高行政法院。
中    華    民    國    95    年    4    月    28     日
                  第六庭審判長法  官   黃清光
                              法  官   曹瑞卿
                              法  官   許瑞助
上為正本係照原本作成。
如不服本裁定，應於送達後10日內向本院提出抗告狀（須按他造
人數附繕本）。
中    華    民    國    95    年    4    月    28     日
                              書記官   吳芳靜


司法院資訊處製作；財團法人民間司法改革基金會備份。
